---
title: "Borrador del primer análisis del paper de soledad "
author: "Jesús Sierralaya"
date: "`r format(Sys.time(), '%d %B, %Y')`"
output: 
  html_document:
    code_folding: hide
    toc: true
    toc_float: true
    number_sections: true
editor_options: 
  chunk_output_type: console
---

```{r setup, include=FALSE}
# rm(list = ls())
knitr::opts_chunk$set(echo = TRUE)
library(tidyverse)
library(dplyr)
library(haven)
library(psych)
library(magrittr)
library(gtsummary)
library(expss)
library(survey)
library(kableExtra)
library(labelled)
```

# Especificación de las variables

Las bases de datos son de con Salud -- Cohorte 2019: Ola 1 y el Subestudio Covid. Las variables Outcome han sido transformadas por el equipo de Edad con Salud del CCOMS.

```{r Merge BDD}
# El directorio está en:
source("Archive/folder.R")
# Cargamos las bases de datos
ola1 <- DB_FILE_PRE |> read_dta()
covid <- DB_FILE_POST |> read_dta()

# Merge
DB_colapsed <- full_join(ola1, covid, by = "ID_ECS")
# Filtrado pre confinamiento y estado entrevista
DB_filtered <- DB_colapsed |> filter(subsample_pre == 1 & ESTADO_ENTREVISTA == 1)

# Añadimos la variable de los pesos
pesos <- DB_FILE_WEIGHTS |> read_dta()
DB_WEIGHTS <- DB_filtered |>
  left_join(pesos, by = "ID_ECS") |>
  select(wfinal_norm)
DB_filtered$wfinal_norm <- DB_WEIGHTS$wfinal_norm
```

Confirmamos que tenemos `r nrow(DB_filtered)` casos.

```{r Merge VO}
# Cargamos las bases de datos de las VO en pre y post
source("Archive/folder_VO.R")
```

La variable de respuesta a estudiar es Soledad (Loneliness) medida a través del cuestionario UCLA (Hughes et al., 2004) en la Ola 1 y el Subestudio Covid. En lugar de utilizar la variable Outcome ya transformada (escala 0-100) planteamos una nueva transformación (más usual en papers relacionados).

+-----------------------+----------------------------------------------+-----------+-----------+-------------------------------------+
| Nombre                | Transformación                               | Formato   | Rango     | Origen                              |
+=======================+==============================================+===========+===========+=====================================+
| Loneliness_c2019_pre  | Suma de los ítems Q6351, Q6352 y Q6353       | Discreto  | 3-9       | rawdata_c2019w1.dta                 |
+-----------------------+----------------------------------------------+-----------+-----------+-------------------------------------+
| Loneliness_c2019_post | Suma de los ítems SOLO7_1, SOLO7_2 y SOLO7_3 | Discreto  | 3-9       | Edad_con_salud_Fichero_Completo.dta |
+-----------------------+----------------------------------------------+-----------+-----------+-------------------------------------+

Las covariables

+---------------------+---------------------------------------------------------------+------------+----------+-------------------------------------------------------------+
| Nombre              | Transformación                                                | Formato    | Rango    | Origen                                                      |
+=====================+===============================================================+============+==========+=============================================================+
| sex                 | Q1009                                                         | Nominal    | 0-1      | rawdata_c2019w1.dta                                         |
+---------------------+---------------------------------------------------------------+------------+----------+-------------------------------------------------------------+
| age_cat             | Categorizamos Q1011 en 4 grupos de 18-34, 35-49, 50-64 y 65+  | Ordinal    | 1-4      | rawdata_c2019w1.dta                                         |
+---------------------+---------------------------------------------------------------+------------+----------+-------------------------------------------------------------+
| ed_level            | Q1016                                                         | Ordinal    | 1-6      | rawdata_c2019w1.dta                                         |
+---------------------+---------------------------------------------------------------+------------+----------+-------------------------------------------------------------+
| rel_pers            | SOLO3                                                         | Ordinal    | 1-3      | Edad_con_salud_Fichero_Completo.dta                         |
+---------------------+---------------------------------------------------------------+------------+----------+-------------------------------------------------------------+
| marital_st          | q1012_mar_stat                                                | Ordinal    | 1-5      | rawdata_c2019w1.dta                                         |
+---------------------+---------------------------------------------------------------+------------+----------+-------------------------------------------------------------+
| whodas12_pre        | Description_disability.docx                                   | Continuo   | 0-100    | Outcome_disability.dta                                      |
+---------------------+---------------------------------------------------------------+------------+----------+-------------------------------------------------------------+
| whodas12_post       | Description_disability.docx                                   | Continuo   | 0-100    | Outcome_disability.dta                                      |
+---------------------+---------------------------------------------------------------+------------+----------+-------------------------------------------------------------+
| social_support_pre  | Description_loneliness, social support, social isolation.docx | Continuo   | 0-100    | Outcome_Loneliness, social support and social isolation.dta |
+---------------------+---------------------------------------------------------------+------------+----------+-------------------------------------------------------------+
| social_support_post | Description_loneliness and social support_Subestudio_covid    | Continuo   | 0-100    | Outcome_loneliness and social support_Subestudio_covid.dta  |
+---------------------+---------------------------------------------------------------+------------+----------+-------------------------------------------------------------+
| living_alone        | Description_social_interaction_Subestudio_covid.docx          | Dicotómico | 0-1      | Outcome_social interactions_Subestudio_covid.dta            |
+---------------------+---------------------------------------------------------------+------------+----------+-------------------------------------------------------------+
| neuroticism         | Description_EPQR-A.docx                                       | Discreto   | 0-6      | Outcome_EPQR-A.dta                                          |
+---------------------+---------------------------------------------------------------+------------+----------+-------------------------------------------------------------+
| extraversion        | Description_EPQR-A.docx                                       | Discreto   | 0-6      | Outcome_EPQR-A.dta                                          |
+---------------------+---------------------------------------------------------------+------------+----------+-------------------------------------------------------------+
| sincerity           | Description_EPQR-A.docx                                       | Discreto   | 0-6      | Outcome_EPQR-A.dta                                          |
+---------------------+---------------------------------------------------------------+------------+----------+-------------------------------------------------------------+
| physical            | Description_physical_activity.docx                            | Ordinal    | 0-2      | Outcome_physical_activity.dta                               |
+---------------------+---------------------------------------------------------------+------------+----------+-------------------------------------------------------------+
| resilience_scale    | Description_Brief resilience scale_Subestudio_covid.doc       | Continuo   | 1-5      | Outcome_brief resilience scale_Subestudio_covid.dta         |
+---------------------+---------------------------------------------------------------+------------+----------+-------------------------------------------------------------+
| depression_12m_pre  | Description_depression.docx                                   | Dicotómico | 0-1      | Outcome_depression_ICD10.dta                                |
+---------------------+---------------------------------------------------------------+------------+----------+-------------------------------------------------------------+
| depression_30d_post | Description_depression_ICD10.docx                             | Dicotómico | 0-1      | Outcome_depression_ICD10.dta                                |
+---------------------+---------------------------------------------------------------+------------+----------+-------------------------------------------------------------+
| GAD12m_pre          | Description_anxietyDSM4.docx                                  | Dicotómico | 0-1      | Outcome_anxietyDSM4.dta                                     |
+---------------------+---------------------------------------------------------------+------------+----------+-------------------------------------------------------------+
| PAN12m_pre          | Description_panic.docx                                        | Dicotómico | 0-1      | Outcome_panic.dta                                           |
+---------------------+---------------------------------------------------------------+------------+----------+-------------------------------------------------------------+

```{r cargar variables}
# Aislamos las variables a utilizar en una Base de datos aparte
DB_1 <- DB_filtered |>
  select(ID_ECS,
         q6351_companion, q6352_leftout, q6353_isolated, # Loneliness ola 1
         SOLO7_1, SOLO7_2, SOLO7_3, # Loneliness ola 1
         q1009_sex, # Sex
         q1011_age,  # Age
         q1016_highest, # Physical health
         SOLO3, # afectado las relaciones personales
         q1012_mar_stat, # marital status
         economy_post, # economic
         # variables outcome
         whodas12_pre, # Disabilityh ola 1
         whodas12_post, # Disability covid
         social_support_pre, # Social support ola 1 
         social_support_post, # Social support covid
         living_alone, # Living status
         neuroticism, # Personality - Neuroticism ola 1
         extraversion, # Personality - Extraversion ola 1
         sincerity, # Personality - Sincerity ola 1
         physical, # Physical activity covid
         resilience_scale, # Resilience scale covid
         depression_12m_pre, # Depression ola 1
         depression_30d_post, # Depression covid
         GAD12m_pre, # Anxiety ola 1
         PAN12m_pre # Panic ola 1
         )
```

Transformación de la variable respuesta Loneliness ola 1 y covid

```{r Loneliness}
DB_2 <- DB_1 |>
  mutate(loneliness_pre = q6351_companion + q6352_leftout + q6353_isolated) |>
  mutate(loneliness_post = SOLO7_1 + SOLO7_2 + SOLO7_3) 
```

Transformación de covariables

```{r Covariables}
# Sexo
DB_2 <- DB_2 |> 
  mutate(sex = if_else(q1009_sex == 1, 0,  1))

DB_2 <- DB_2 |> 
  mutate(sex = if_else(q1009_sex == 1, "Male",  "Female"))

addmargins(table(DB_2$sex))

# Edad categorizada
DB_2 <- DB_2 |>
  mutate(age_cat = case_when(
            q1011_age <= 34 ~ "18-33", 
            q1011_age > 34 & q1011_age <= 50  ~ "34-49",
            q1011_age > 50 & q1011_age <= 65 ~ "50-64", 
            q1011_age > 65 ~ "65+"
                             ))
# Educational level
DB_2 <- DB_2 |> 
  mutate(ed_level = case_when(
            q1016_highest < 1 ~ "Less than primary", 
            q1016_highest == 2 ~ "Primary", 
            q1016_highest == 3 | q1016_highest == 4 ~ "Secondary",
            q1016_highest > 5 ~ "Tertiary"
                             ))


# afectado las relaciones personales
DB_2 <- DB_2 |> 
  mutate(rel_pers = case_when(
            SOLO3 == 1 ~ "Han mejorado",
            SOLO3 == 2 ~ "Han empeorado", 
            SOLO3 == 3 ~ "Sin efecto"
                             ))
# Marital status
DB_2 <- DB_2 |> 
  mutate(marital_st = case_when(
            q1012_mar_stat == 1  ~ "Single",
            q1012_mar_stat == 2 | q1012_mar_stat == 3 ~ "Married/ Registered partnership", 
            q1012_mar_stat == 4 | q1012_mar_stat == 5 ~ "Separated/ Widowed" 
                             ))
# Living alone
DB_2 <- DB_2 |> 
  mutate(living_alone = if_else(living_alone == 1, "Yes", "No"))

# Physical activity
DB_2 <- DB_2 |> 
  mutate(physical = case_when(
            physical == 0 ~ "High",
            physical == 1 ~ "Moderate", 
            physical == 2 ~ "Low"
                             ))

# Depression ola1
DB_2 <- DB_2 |> 
  mutate(depression_12m_pre = if_else(depression_12m_pre == 1, "Yes", "No"))

# Depression Covid
DB_2 <- DB_2 |> 
  mutate(depression_30d_post = if_else(depression_30d_post == 1, "Yes", "No"))

# Ansiedad
DB_2 <- DB_2 |> 
  mutate(GAD12m_pre = if_else(GAD12m_pre == 1, "Yes", "No"))

# Panico
DB_2 <- DB_2 |> 
  mutate(PAN12m_pre = if_else(PAN12m_pre == 1, "Yes", "No"))

# Economic
DB_2 <- DB_2 |> 
  mutate(economy_post = if_else(economy_post == 1, "Yes", "No"))
```

------
Borrar desde aquí sino funciona

# ```{r}
# library(labelled)
# library(DT)
# 
# Dict <- covid |> look_for(details = "full")
# datatable(Dict[,-c(1,9:11)]) # Only the columns that interest us 
# ```

------

# Control de calidad de las puntuaciones

Medida de fiabilidad (Alfa de Cronbach) de todas las variables donde proceda

```{r}
# Fiabilidad Loneliness
source("reliability.R")
alpha_loneliness_pre
alpha_loneliness_post
```

# Descriptivos

Tabla de sociodemográficos

```{r message=FALSE}
# Base de datos para el summary
DB_2 <- DB_2 |> 
  transmute(ID_ECS, loneliness_pre,
            loneliness_post,
            sex,
            q1011_age,
            age_cat, 
            ed_level,
            economy_post,
            rel_pers,
            marital_st,
            whodas12_pre,
            whodas12_post,# variable continua
            social_support_pre, 
            social_support_post,
            living_alone,
            neuroticism,
            extraversion,
            sincerity,
            physical,
            resilience_scale,
            depression_12m_pre,
            depression_30d_post, 
            GAD12m_pre,
            PAN12m_pre
            )
# Labels
DB_2_without_labels <- DB_2
# Da error si se pibota datos con label
DB_2 <-  apply_labels(DB_2,
                  loneliness_pre = "Loneliness Ola 1",
                  loneliness_post = "Loneliness Covid",
                  age_cat = "Grupos de edades", 
                  ed_level = "Education level",
                  economy_post = "Economic situation worsened",
                  rel_pers = "Relaciones personales en el confinamiento (SOLO3)",
                  marital_st = "Marital status",
                  whodas12_pre = "Disability - Ola 1 (whodas12)",
                  whodas12_post = "Disability - Covid (whodas12)", 
                  social_support_pre = "Social support - Ola 1",
                  social_support_post = "Social support - Covid",
                  living_alone = "Living alone - Covid",
                  neuroticism = "Neuroticism",
                  extraversion = "Extraversion",
                  sincerity = "Sincerity", 
                  physical  = "Physical activity",
                  resilience_scale = "Resilience scale",
                  depression_12m_pre = "Depression - Ola 1",
                  depression_30d_post = "Depression - Covid",
                  GAD12m_pre = "Anxiety - Ola 1",
                  PAN12m_pre = "Panic - Ola 1")

# Summary
DB_2 |> tbl_summary(
  # label = label_list,
  statistic = all_continuous() ~ "{mean} ({sd})",
  digits = all_continuous() ~ 2,
  type = c(neuroticism, extraversion, sincerity,
           loneliness_pre, loneliness_post) ~ "continuous",
  missing = "no",
)
```

# Tratamiento de valores perdidos

Se eliminarán los casos donde existan valores perdidos en el outcome de soledad.

```{r}
DB_2 <- DB_2 |> drop_na(loneliness_pre)
DB_filtered <- DB_filtered |> drop_na(q6351_companion)
# base de datos sin labels
DB_2_without_labels <- DB_2_without_labels |> drop_na(loneliness_pre)
```

Detectamos que existe un valor perdido en `loneliness_pre` y retiramos el caso de la BDD. Ahora quedan 1102 casos.

# Cambios en la media de soledad

## Por grupo de edad

```{r}
# Con grupos de edades
dif_medias <- c(
  "loneliness_pre", "loneliness_post", "age_cat"
)
DB_2[dif_medias] |> 
  tbl_summary(
    statistic = all_continuous() ~ "{mean} ({sd})",
    type = c(loneliness_pre, loneliness_post) ~ "continuous",
    missing = "no",
    by = age_cat
  ) |> add_p()
```

## Pre post

Entre evaluaciones (pre-post). Comprobamos si hay diferencias en la soledad para los jóvenes entre el pre y el post.

```{r}
# Pivotar (pivot-long)
DB_2_pivot <- DB_2_without_labels |> 
  pivot_longer(
    cols = dif_medias <- c("loneliness_pre", "loneliness_post"), 
    names_to = "Evaluacion", 
    values_to = "Loneliness")

# Label
DB_2_pivot <- DB_2_pivot |> 
mutate(Evaluacion = if_else(Evaluacion == "loneliness_pre", "Pre-confinement", "Post-confinement")) 

# Orden
DB_2_pivot$Evaluacion <- DB_2_pivot$Evaluacion |> 
  fct_relevel("Pre-confinement")

# Loneliness total
DB_2_pivot |> 
  select(Loneliness, Evaluacion) |> 
  tbl_summary(
    statistic = all_continuous() ~ "{mean} ({sd})",
    type = Loneliness ~ "continuous",
    missing = "no",
    by = Evaluacion
  ) |> add_p() 

# Lonesliness Edad grupos ####
# Pivotar edad
DB_2_pivot_age <- DB_2_pivot |> 
  pivot_wider(names_from = age_cat, values_from = Loneliness)
  
# tabla
DB_2_pivot_age |> 
  select(Evaluacion, `18-33`, `34-49`, `50-64`, `65+`) |> 
  tbl_summary(
    statistic = all_continuous() ~ "{mean} ({sd})",
    type = c(`18-33`, `34-49`, `50-64`, `65+`) ~ "continuous",
    # missing = "no",
    by = Evaluacion
  ) |> add_p() |> add_n()

```

Aplicación del Modelo mixto

```{r, file = 'error_plot_1.r'}
# print(p)
```


```{r message=FALSE, warning=FALSE}
# Observamos el gráfico para tener una idea de la relación entre las 3 variables

# source("error_plot_1.R")
# 
# 
# 
# print(p)
# Edad agrupada como efectos fijos 

# Evaluación (pre-post) como aleatorios

library(lme4)

# Aplicación del modelo lineal mixto

Fit <- lmer(Loneliness ~ age_cat  + age_cat:Evaluacion + (1 | ID_ECS), data = DB_2_pivot)

Fit2 <- lmer(Loneliness ~ 0 + age_cat * Evaluacion + (1 | ID_ECS), data = DB_2_pivot)

summary(Fit)

Fit_coef <- summary(Fit)$coefficients

Fit2_coef <- summary(Fit2)$coefficients

# En las comparaciones 

# DB_2_pivot |> group_by(age_cat, Evaluacion) |> summarize(across(Loneliness, lst(mean, sd), na.rm = TRUE))
# > DB_2_pivot |> count(age_cat, Evaluacion)

```


# Ponderación de muestras para el ajuste

La muestras han sido ponderadas a la distribución poblacional obtenidas del Instituto Nacional de Estadística para ser representativas de la población objetivo. 

```{r}
# Reorden
DB_2$ed_level <- DB_2$ed_level |> 
  fct_relevel("Tertiary")
DB_2$rel_pers <- DB_2$rel_pers |> 
  fct_relevel("Sin efecto")
DB_2$age_cat <- DB_2$age_cat |> 
  fct_relevel("50-64")
# Los pesos se encuentran en DB_filtered$wfinal_norm
svy_design <- svydesign(
  data = DB_2,
  ids = ~DB_filtered$ID_ECS,
  weights = DB_filtered$wfinal_norm
)
```

# Ajuste del modelo univariados

## Anova

Comprobamos si existe relación lineal entre las variables `loneliness_pre` y `loneliness_post`:

```{r}
fit_null <-  svyglm(loneliness_post ~ offset(loneliness_pre),
             design  = svy_design)

# anova_m <- anova(m)
# options(knitr.kable.NA = '')
# anova_m |> kable() |> kable_styling(full_width = FALSE)

```

El nivel crítico asociado a la F del ANOVA permite mantener la hipótesis nula por lo que podemos decir tentativamente que hay relación lineal entre las variables `loneliness_pre` y `loneliness_post`

## Coeficientes

Para la estimación de los coeficientes se han aplicado los pesos.

```{r univariado}
# Sex 
fit_sex <-   svyglm(
    formula = loneliness_post ~ offset(loneliness_pre) 
    + sex,
    design  = svy_design
  )

anova(fit_sex, fit_null)

anova_sex <- anova(fit_sex, fit_null)

select_covs <- c(sex = anova_sex$p < .05)

# para la siguiente
# select_covs <- select_covs |> c()

######
tbl_regression(fit_sex, 
  show_single_row = "sex",
  label = sex ~ "Sex (female)",
  intercept = TRUE
)

# Age continuous
tbl_regression(
  svyglm(
    formula = loneliness_post ~ offset(loneliness_pre) 
    + q1011_age,
    design  = svy_design
  ),
  label = q1011_age ~ "Age (continuous)",
  intercept = TRUE
)

# Age cat
tbl_regression(
  svyglm(
    formula = loneliness_post ~ offset(loneliness_pre) 
    + age_cat,
    design  = svy_design
  ),
  intercept = TRUE
)

# Education level
tbl_regression(
  svyglm(
    formula = loneliness_post ~ offset(loneliness_pre) 
    + ed_level,
    design  = svy_design
  ),
  label = ed_level ~ "Educational level",
  intercept = TRUE
)

# Economic
tbl_regression(
  svyglm(
    formula = loneliness_post ~ offset(loneliness_pre) 
    + economy_post,
    design  = svy_design
  ),
  label = economy_post ~ "Economic situation worsened",
  show_single_row = "economy_post",
  intercept = TRUE
)


  # Relaciones personales (SOLO3)
tbl_regression(
  svyglm(
    formula = loneliness_post ~ offset(loneliness_pre) 
    + rel_pers,
    design  = svy_design
  ),
  intercept = TRUE
)

# Estado civil
tbl_regression(
  svyglm(
    formula = loneliness_post ~ offset(loneliness_pre) 
    + marital_st,
    design  = svy_design
  ),
  intercept = TRUE
)

# Disability pre 
tbl_regression(
  svyglm(
    formula = loneliness_post ~ offset(loneliness_pre) 
    + whodas12_pre,
    design  = svy_design
  ),
  intercept = TRUE
)

# Disability post 
tbl_regression(
  svyglm(
    formula = loneliness_post ~ offset(loneliness_pre) 
    + whodas12_post,
    design  = svy_design
  ),
  intercept = TRUE
)

# Social support pre 
tbl_regression(
  svyglm(
    formula = loneliness_post ~ offset(loneliness_pre) 
    + social_support_pre,
    design  = svy_design
  ),
  intercept = TRUE
)

# Social support ola1 
tbl_regression(
  svyglm(
    formula = loneliness_post ~ offset(loneliness_pre) 
    + social_support_post,
    design  = svy_design
  ),
  intercept = TRUE
)

# Living alone post
tbl_regression(
  svyglm(
    formula = loneliness_post ~ offset(loneliness_pre) 
    + living_alone,
    design  = svy_design
  ),
    show_single_row = "living_alone",
  intercept = TRUE
)

# physical
tbl_regression(
  svyglm(
    formula = loneliness_post ~ offset(loneliness_pre) 
    + physical,
    design  = svy_design
  ),
  intercept = TRUE
)

# resilience_scale
tbl_regression(
  svyglm(
    formula = loneliness_post ~ offset(loneliness_pre) 
    + resilience_scale,
    design  = svy_design
  ),
  intercept = TRUE
)

# Personality ####

# neuroticism
tbl_regression(
  svyglm(
    formula = loneliness_post ~ offset(loneliness_pre) 
    + neuroticism,
    design  = svy_design
  ),
  intercept = TRUE
)

# extraversion
tbl_regression(
  svyglm(
    formula = loneliness_post ~ offset(loneliness_pre) 
    + extraversion,
    design  = svy_design
  ),
  intercept = TRUE
)

# Mental disorders ####

# depression_12m_pre
tbl_regression(
  svyglm(
    formula = loneliness_post ~ offset(loneliness_pre) 
    + depression_12m_pre,
    design  = svy_design
  ),
  show_single_row = "depression_12m_pre",
  intercept = TRUE
)

# depression_30d_post
tbl_regression(
  svyglm(
    formula = loneliness_post ~ offset(loneliness_pre) 
    + depression_30d_post,
    design  = svy_design
  ),
    show_single_row = "depression_30d_post",
  intercept = TRUE
)

# Anxiety GAD12m_pre
tbl_regression(
  svyglm(
    formula = loneliness_post ~ offset(loneliness_pre) 
    + GAD12m_pre,
    design  = svy_design
  ),
    show_single_row = "GAD12m_pre",
  intercept = TRUE
)

# PanicPAN12m_pre
tbl_regression(
  svyglm(
    formula = loneliness_post ~ offset(loneliness_pre) 
    + PAN12m_pre,
    design  = svy_design
  ),
  show_single_row = "PAN12m_pre",
  intercept = TRUE
)
```

# Ajuste multivariado

Fijamos sexo y edad

```{r multivariado}
tbl_regression(
  svyglm(
    
    formula = loneliness_post ~ offset(loneliness_pre) 
    # Fijos
    + depression_12m_pre + depression_30d_post 
    + GAD12m_pre
    + PAN12m_pre
    + sex 
    + age_cat
    # No fijos
    + rel_pers 
    + economy_post
    + whodas12_pre
    + whodas12_post
    + social_support_pre
    + neuroticism
    + extraversion,

    design  = svy_design
  ),
  show_single_row = 
    c("depression_12m_pre", "depression_30d_post",
      "GAD12m_pre", "PAN12m_pre", "sex", "economy_post")
)

```
